# 陈老师，违反合同的约定，收入可以确认吗？

提问人：lwll 时间：2010-05-05 16:49:33
公司将自有一块土地的使用权转让给A公司，转让价款 1500 多万，已签订合同，受让方已经全额付款，企业也按规定缴纳了转让过程中需要缴纳的各种税费 150 多万，因公司的原因导致使用权变更过程中出了点麻烦，按约定的时间过户不可能完成，现A公司要求公司全额退款。双方签订的合同中约定了办理过户手续的时间，且有“在规定到时间内不能办妥转让手续，转让方需全额退款”的条款，目前已过了约定期限，请问该项转让业务能够确定转让收入吗？如果不能确认，已经缴纳的 150 多万税款怎么处理？

回答人：chenyiwei
回复 楼主 lwll 的帖子从你说的情况看，截至 2009 年末，该项交易相关的经济利益能否流入企业存在重大不确定性，因此个人理解不确认相关收入较为恰当。至于税费问题，可以与主管税务机关协商退还。

回答人：chenyiwei
回复 板凳 lwll 的帖子如果税费能退还的，可以作原渠道冲回处理。如果不能退还的，可以视导致目前状况出现的主要责任来确定如何处理。主要责任在我方的，建议作为管理费用处理；主要责任在对方的，或者是由于双方均不可预见或控制的因素引起的，建议作为营业外支出处理。